臺灣高等法院刑事判決
108年度上訴字第3790號
上  訴  人
即  被  告  徐璿浩



上列上訴人因詐欺案件，不服臺灣新竹地方法院108年度易字第2
70號、108年度訴字第235、423、461號，中華民國108年9月25日
第一審判決（起訴及追加起訴案號：臺灣新竹地方檢察署107年
度偵字第10752、11935號、108年度偵字第1735、2080、4986號
），提起上訴，本院判決如下：
    主  文
原判決關於其附表編號3、4（戊○○）部分，暨得易科罰金之有期
徒刑定應執行刑部分，均撤銷。
丁○○犯如附表編號3、4之②所示之罪，處刑及沒收如附表編號3、
4之②「本院主文」欄所載。
其他上訴駁回。 
上開撤銷改判及上訴駁回部分所處得易科罰金之有期徒刑（即附
表編號1、2、3、4之②）部分，應執行有期徒刑壹年玖月，如易
科罰金，以新臺幣壹仟元折算壹日。
    事  實
一、丁○○因缺錢使用，竟意圖為自己不法所有，基於詐欺取財或
    以網際網路對公眾散布詐欺取財之犯意，分別為下列行為：
（一）於民國106年7月31日22時許，在中華民國不詳地點，透過
      PCHOME網站得悉陳柏弘（起訴書誤載為陳柏宏，應予更正
      ，所涉幫助詐欺罪嫌，業經臺灣桃園地方檢察署以107年
      度偵字第5938號為不起訴處分）從事IPHONE7 Plus手機代
      購業務，即基於詐欺之主觀犯意，使用通訊軟體LINE暱稱
      「林家葳Sering」之帳號與陳柏弘聯繫，向其佯稱欲以新
      臺幣（下同）27,000元之代價購買上開型號手機紅色1支
      云云，取得陳柏弘所有供收款用途之中國信託商業銀行板
      橋分行帳戶（下稱中信帳戶，帳號詳卷）後，丁○○遂於10
      6年8月3日某時許及8月初某日，在中華民國不詳地點，透
      過社群網站臉書以帳號「Hsu Ricky」分別傳送訊息予丑○○、辛○○（該二人所涉幫助詐欺罪嫌，均業經臺灣桃園地
      方檢察署以107年度偵字第5938號為不起訴處分），佯稱
      欲兜售周杰倫演唱會門票，致丑○○、辛○○陷於錯誤而購買
      ，丑○○於106年8月3日17時37分許，以網路銀行轉帳之方
      式，匯款14,000元至陳柏弘所有上開中信帳戶、辛○○則於
      同日18時5分許，以網路銀行轉帳之方式，匯款13,000元
      至陳柏弘所有上開中信帳戶。陳柏弘因見款項如數入帳，
      於106年8月4日12時許，在新竹市新竹火車站前，交付iPh
      one7 Plus紅色手機1支予丁○○，以此方式詐欺取財得逞，
      丁○○遂將該手機用以向地下錢莊抵債，償還其債務。
（二）丁○○另基於詐欺之犯意，於106年8月8日11時許，使用通
      訊軟體LINE帳號「林家葳Sering」再度與陳柏弘聯繫，向
      其佯稱欲另再以26,000元之代價購買上開型號手機黑色1
      支云云，並於106年8月9日前之某日起，以通訊軟體LINE
      暱稱「林家葳Sering」、「Ricky」等帳號，以一人分飾
      兩角之方式與丙○○（所涉幫助詐欺罪嫌，業經臺灣桃園地
      方檢察署以107年度偵字第5938號為不起訴處分）攀談，
      先以「林佳葳Sering」搭訕丙○○後，同時以「Ricky」聯
      繫丙○○，佯稱「Ricky」為「林佳葳Sering」之胞兄，因
      丙○○騷擾「林佳葳Sering」，而「林佳葳Sering」因急需
      用錢而煩惱，要求丙○○支付22,000元予「林佳葳Sering」
      ，否則依法提告云云之詐術，需支付22,000元否則工作不
      保云云，致丙○○陷於錯誤，於106年8月9日凌晨3時35分許
      ，以網路銀行轉帳之方式，匯款22,000元至陳柏弘上開中
      信帳戶內。迨丙○○受騙匯入上開款項至陳柏弘上開中信帳
      戶後，陳柏弘即於106年8月10日12時許，在新竹市新竹火
      車站前，交付iPhone7 plus黑色手機1支予丁○○，並由丁○○交付餘款4,000元，以此方式詐欺取財得逞，丁○○取得手
      機後，即將該手機用以向地下錢莊抵債。
（三）丁○○再基於詐欺之犯意，於106年12月16日16時許，在新
      竹市○區○○路000號4樓，以IP位置123.195.74.47登入連接
      上網，透過PTT網路論壇，得悉乙○○有意購買蘋果電腦保
      固服務序號，即以PTT網路論壇帳號「ostape」向其佯稱
      欲以3,300元之代價，出售蘋果電腦保固服務序號1組，並
      於同日晚間7時36分許，透過智付通金流交易平台，使用
      通訊軟體LINE暱稱「Ricky」之帳號聯繫刊登有意以每組1
      ,650元之代價，出售PTT網路論壇帳號之甲○○（所涉幫助
      詐欺罪嫌，業經臺灣臺北地方檢察署以107年度偵字第122
      93號為不起訴處分），向其佯以欲以3,300元之代價，購
      買PTT網路論壇帳號2組，迨甲○○提供用以收款之玉山銀行
      虛擬帳戶（下稱玉山虛擬帳戶，帳號詳卷）後，丁○○即將
      該帳號提供予乙○○，佯稱前揭玉山虛擬帳戶為丁○○之收款
      帳戶，致乙○○陷於錯誤，於同日19時49分許，匯款3,300
      元至前揭甲○○之玉山虛擬帳戶，嗣甲○○見款項如數入帳，
      即交付前揭價值3,300元之PTT網路論壇帳號「gamio」、
      「Splinter」及對應之密碼予丁○○，惟丁○○收取該PTT網
      路論壇帳號2組後，未依約交付蘋果電腦保固服務序號予
      乙○○即失聯，以此方式詐欺取財得逞，嗣乙○○發覺有異後
      ，始知受騙。
（四）①丁○○基於以網際網路對公眾散布詐欺取財之犯意，於107
      年1月31日見壬○○於PTT網站刊登販售iphone X手機之廣告
      ，即以PTT、LINE等通訊軟體與壬○○聯繫欲購買其手機，
      藉以取得壬○○收款之中國信託商業銀行帳戶（下稱壬○○帳
      戶，帳號詳卷）、存摺與身分證翻拍照片後，旋於同年2
      月1日前某時，在不詳地點，分別以PTT帳號「d68168」、
      臉書帳號「Ricky Shiu」在PTT拍賣版、「學友‧經典世界
      巡迴演唱會-2018臺北站」、「張學友粉絲俱樂部」、「
      張學友‧經典世界巡迴演唱會【讓票‧換票‧求票】臺北站
      」等臉書社團上刊登販售張學友演唱會之門票，致庚○○陷
      於錯誤，誤信丁○○有門票要出售，而依丁○○指示，於107
      年2月1日20時14分許轉帳23,200元至上開壬○○帳戶。
　　②其另基於詐欺犯意，見戊○○於臉書社團「學友‧經典世界巡
      迴演唱會-2018臺北站」拓元求票、換票討論區公開徵求
      張學友演唱會門票，其即私訊戊○○佯稱欲兜售張學友演唱
      會門票，致戊○○陷於錯誤，於107年2月2日17時58分許，
      轉帳13,200元至上開壬○○帳戶，嗣後丁○○以LINE帳號「Ho
      ward」向在PTT網站刊登販賣IPHONE X手機訊息之壬○○聯
      繫表示以36,700元購買上開手機，且已於同日轉帳36,400
      元至上開壬○○帳戶云云，壬○○即於同年2月2日19時40分許
      ，在新竹火車站交付上開手機1支予丁○○，以此方式詐欺
      取財得逞。嗣庚○○、戊○○發覺有異後，始知受騙。
（五）基於以網際網路對公眾散布詐欺取財之犯意，於107年1月
      20日某時，見己○○（其所涉詐欺罪嫌部分，另案業經臺灣
      桃園地方檢察署檢察官以107年度偵字第18570號為不起訴
      處分）於PTT網站刊登販售IPHONE X手機之廣告，即以通
      訊軟體LINE與己○○聯繫，佯稱：願以32,000元購買其手機
      云云，藉以取得己○○收款之中國信託商業銀行中壢分行帳
      戶（下稱己○○帳戶，帳號詳卷）存摺與身分證翻拍照片後
      ，旋於同年月21日前某時，在不詳地點，以PTT帳號「Kai
      Xun」在PTT拍賣版刊登販售SOGO百貨公司之禮券，致子○○
      陷於錯誤，誤信丁○○有禮券要出售，而依丁○○指示，於同
      年月21日22時8分許轉帳31,500元至上開己○○帳戶。丁○○
      嗣於同日22時20分許以LINE帳號「blackie.chen」與己○○
      聯繫，表示其已先匯入31,500元至上開己○○帳戶並約定面
      交尾款500元云云，己○○即於同年月22日12時30分許，在
      新竹縣竹北火車站交付上開手機1支予丁○○，以此方式詐
      欺取財得逞。嗣己○○、子○○發覺有異後，始知受騙。
（六）基於以網際網路對公眾散布詐欺取財之犯意，於106年12
      月29日15時46分許，在位於新竹市○區○○路000號4樓之居
      所，利用網路設備連線上網，在批踢踢實業坊電子佈告欄
      （下稱PTT網站）二手版看板，以暱稱「Splinter（酒空
      人已醉）」佯登出售遠東SOGO百貨公司禮券之不實訊息，
      適有癸○○上網瀏覽該內容後陷於錯誤，以通訊軟體LINE與
      暱稱「郭柏宏」之丁○○約定以33,100元之價格交易，而於
      106年12月30日14時21分、14時25分，依丁○○之指示，各
      匯款28,000元、5,100元至不知情之立丞通訊行（址設高
      雄市○○區○○○路00號1樓）負責人郭柏宏所申辦中國信託商
      業銀行股份有限公司南高雄分行帳戶（下稱郭柏宏中信銀
      行帳戶，帳號詳卷），丁○○再化名「許瑞豪」在蝦皮拍賣
      網站私訊郭柏宏稱欲購買價格為33,100元之IPHONE X 64G
      灰色手機1支（IMEI：000000000000000），上開款項均係
      其轉帳云云，並提供不知情之其母許美蓮所申辦台灣之星
      電信股份有限公司行動電話門號0000000000號（許美蓮所
      申辦上開門號涉犯幫助詐欺罪嫌，另以107年度偵字第847
      0號為不起訴處分）予郭柏宏聯絡，郭柏宏因認丁○○已匯
      款，遂於106年12月30日以台灣宅配通將上開IPHONE X 64
      G灰色手機1支寄送新竹市○區○○路000號2樓予「許瑞豪」
      ，丁○○旋於106年12月31日前往簽收，而以此方式詐欺取
      財得逞。丁○○取得該手機後，即將之出售變現，所得款項
      供己花用。嗣癸○○未收到遠東SOGO百貨公司禮券，發覺受
      騙而報警處理。
二、案經丑○○、丙○○、己○○、子○○訴由桃園市政府警察局中壢分
    局、庚○○、戊○○告訴暨桃園市政府警察局桃園分局報請臺灣
    桃園地方檢察署呈請臺灣高等檢察署檢察長令轉臺灣新竹地
    方檢察署、乙○○訴由新北市政府警察局新店分局報請臺灣臺
    北地方檢察署呈請臺灣高等檢察署檢察長令轉臺灣新竹地方
    檢察署檢察官偵查起訴。
    理  由
壹、程序部分：
    按除被告所犯為死刑、無期徒刑、最輕本刑為三年以上有期
    徒刑之罪、或高等法院管轄第一審案件者外，於審判期日前
    之程序進行中，被告先就被訴事實為有罪之陳述時，審判長
    得告知被告簡式審判程序之旨，並聽取當事人、代理人、辯
    護人及輔佐人之意見後，裁定進行簡式審判程序；又簡式審
    判程序之證據調查，不受第159條第1項傳聞法則規定之限制
    。刑事訴訟法第273 條之1第1項、第273條之2定有明文。查
    上訴人即被告丁○○（下稱被告）所犯刑第339條第1項、第33
    9條之4第1項第3款之罪，非前開不得進行簡式審判程序之案
    件，經被告於原審就被訴事實為有罪之陳述，且經原審告知
    被告簡式審判程序之旨，聽取被告及檢察官之意見後，爰依
    上開刑事訴訟法第273條之1之規定，裁定改依簡式審判程序
    審判之，是本件應無傳聞法則規定之適用，合先敘明。
貳、實體部分：
一、本案認定犯罪事實所憑之證據及理由：
    上揭事實，業據被告原審及本院中均坦承不諱，並分別有下
    列證據足佐：
（一）事實欄一（一）、（二）部分：告訴人即證人丑○○、丙○○
      及被害人即證人辛○○、證人陳柏弘於警詢及偵查中之證述
      、告訴人丑○○、丙○○與證人陳柏弘提供之通訊軟體LINE對
      話紀錄3份、中國信託商業銀行股份有限公司106年9月4日
      中信銀字第000000000000000號含暨所附交易明細表、購
      物網站PCHOME列印資料各1份、PTT網路論壇列印資料3份
      。
（二）事實欄一（三）部分：告訴人即證人乙○○於警詢及偵查中
      之證述、被害人即證人甲○○於偵查中之證述、被害人甲○○
      所提供之智付通金流交易平台及通訊軟體LINE對話紀錄列
      印資料、愷擘股份有限公司107年7月13日107凱擘字第130
      號函暨所付之IP位置申請人登記資料、證人乙○○提供之LI
      NE對話紀錄列印資料、玉山銀行集中作業部107年4月16日
      玉山個(集中)字第1070314234號函、日盛國際商業銀行股
      份有限公司作業處107年3月28日日銀字第1072E00000000
      號函各1份。
（三）事實欄一（四）之①、②部分：告訴人即證人庚○○、戊○○、
      證人壬○○於警詢及偵查中之證述、告訴人庚○○、戊○○與證
      人壬○○提供之報案紀錄、通訊軟體LINE對話紀錄、匯款紀
      錄、轉帳交易明細、臉書ID：Ricky shiu網頁、臉書MESS
      ENGER對話紀錄、壬○○中國信託商業銀行存摺、身分證翻
      拍照片、張學有粉絲俱樂部網頁、張學友經典世界巡迴演
      唱會臺北站網頁、學友經典世界演唱會2018臺北站拓元求
      票換票討論區、壬○○販售手機網頁、MESSENGER對話紀錄
      、TVBS電視報導。
（四）事實欄一（五）部分：告訴人己○○、子○○之指述、網站PT
      T及通訊軟體LINE對話紀錄、匯款紀錄、轉帳交易明細、
      己○○中國信託商業銀行帳戶交易明細、存摺及身分證翻拍
      照片、販售手機網頁、監視器錄影翻拍照片。
（五）事實欄一（六）部分：告訴人癸○○、證人郭柏宏於警詢及
      偵查中之證述、證人即另案被告許美蓮於偵查中之證述、
      告訴人癸○○提供之PTT網站畫面、LINE對話紀錄（被告暱
      稱為郭柏宏）、中華郵政股份有限公司網路銀行轉帳明細
      畫面、證人郭柏宏提供之蝦皮網站對話紀錄、中信銀行帳
      戶對帳單、上開IPHONE X 64G灰色手機訂單、台灣宅配通
      寄件人收執聯、樂購蝦皮有限公司函附被告會員資料、訂
      單紀錄、批踢踢實業坊函附會員資料、行動電話門號0000
      000000號通聯調閱查詢單、遠傳電信股份有限公司資料查
      詢IMEI：000000000000000通聯紀錄。
（六）依上開證據所示，足認被告前揭任意性自白與事實相符，
      堪以採信。綜上，本案事證明確，被告所犯上開詐欺取財
      及加重詐欺取財犯行，均堪認定。
二、論罪：
（一）核被告就事實欄一（一）、（二）、（三）部分及（四）
      之②被害人戊○○部分所為，均係犯刑法第339條第1項詐欺
      取財罪；就事實欄一（四）之①被害人庚○○部分及（五）
      、（六）部分所為，則均係犯刑法第339條之4第1項第3款
      以網際網路對公眾散布之詐欺取財罪。起訴書認事實欄（
      四）之②被害人戊○○部分所為，係犯刑法第339條之4第1項
      第3款之加重詐欺取財罪，尚有誤會，惟起訴之事實與本
      院認定之事實具社會基本事實同一關係，經本院當庭諭知
      並予被告辯論後，爰依刑事訴訟法第300條規定，就被告
      事實欄一（四）之②部分犯行變更起訴法條為刑法第339條
      第1項之詐欺取財罪。
（二）按數行為於同時同地或密切接近之時地實施，侵害同一之
      法益，各行為之獨立性極為薄弱，依一般社會健全觀念，
      在時間差距上，難以強行分開，在刑法評價上，以視為數
      個舉動之接續施行，合為包括之一行為予以評價，較為合
      理，則屬接續犯，而為包括之一罪；又按刑法上之接續犯
      ，就各個單獨之犯罪行為分別以觀，雖似各自獨立之行為
      ，惟因其係出於單一之犯意，故法律上仍就全部之犯罪行
      為給予一次之評價，而屬單純一罪。被告對事實欄一（六
      ）之被害人癸○○先後詐得款項2次，因被害人同一，犯罪
      之時間密接、地點相同，足認各次行為之獨立性極為薄弱
      ，難以強行分離而論以數罪，應論以接續犯一罪。
（三）被告就事實欄一（一）詐騙辛○○、丑○○、（二）詐騙丙○○
      、（三）詐騙乙○○、（四）詐騙庚○○、戊○○、（五）詐騙
      子○○、（六）詐騙癸○○等8人之各詐欺行為，其施用詐術
      之對象各異，所侵害個人財產法益，亦有不同，是其對不
      同之被害人詐欺取財及加重詐欺犯行間，犯意各別，行為
      互殊，自應分論併罰。
（四）累犯之加重：
    1.按刑法第47條所規定累犯之加重，以受徒刑之執行完畢，
      或一部之執行而赦免後，5年以內故意再犯有期徒刑以上
      之罪者，為其要件。良以累犯之人，既曾犯罪受罰，當知
      改悔向上，竟又重蹈前愆，足見其刑罰感應力薄弱，基於
      特別預防之法理，非加重其刑不足使其覺悟，並兼顧社會
      防衛之效果。職是，應依累犯規定加重其刑者，主要在於
      行為人是否曾受徒刑之執行完畢後，猶無法達到刑罰矯正
      之目的為要。而數罪併罰之案件，雖應依刑法第50條、第
      51條規定就數罪所宣告之刑定其應執行之刑，然此僅屬就
      數罪之刑，如何定其應執行者之問題，本於數宣告刑，應
      有數刑罰權，此項執行方法之規定，並不能推翻被告所犯
      係數罪之本質，若其中一罪之刑已執行完畢，自不因嗣後
      定其執行刑而影響先前一罪已執行完畢之事實，謂無累犯
      規定之適用（最高法院104年度第6次刑事庭會議決議參照
      ）。
    2.查被告①前於105年間因詐欺案件，經臺灣臺北地方法院（
      下稱臺北地院）以105年度易字第942號判決各判處有期徒
      刑5月、4月、3月，應執行有期徒刑10月，嗣於105年12月
      27日確定後入監執行，迄106年7月8日執行完畢出監；被
      告另於②104年間因詐欺案件，經臺北地院以106年度簡上
      字第24號判處有期徒刑2月（3罪），應執行有期徒刑5月
      確定；③於105年間因詐欺案件，經臺灣新北地方法院（下
      稱新北地院）以105年度簡字第7191號簡易判決處有期徒
      刑6月確定；④於105年間，因詐欺案件，經臺北地院以105
      年度易字第694號判處有期徒刑1年4月、6月、4月，嗣經
      本院以106年度上易字第1892號判決駁回上訴而告確定；⑤
      於106年間因詐欺案件，經臺北地院以106年度簡字第3142
      號簡易判決處有期徒刑3月確定。嗣上開①至⑤所示各罪，
      經臺北地院以107年度聲字第663號裁定應執行有期徒刑3
      年10月，經本院以107年度抗字第906號裁定抗告駁回而確
      定，被告業於107年2月27日入監執行，指揮書執行完畢日
      為112年2月26日等情，有本院被告前案紀錄表附卷可憑。
      是被告上開①案宣告之刑，固與②至⑤案所示各罪併合處罰
      後更定應執行刑為有期徒刑3年10月，惟其所犯①案之刑早
      於106年7月8日執行完畢，則揆諸前揭說明，自不因嗣後
      更與他案合併定應執行刑而影響其已執行完畢之事實，是
      被告於有期徒刑執行完畢後，5年內故意再犯本件上開各
      罪，此部分均符合刑法第47條第1項累犯之規定。參酌司
      法院釋字第775號解釋意旨，及累犯者有其特別惡性及對
      刑罰反應力薄弱而有加重其刑必要之立法理由，本院審酌
      被告上開所犯之前案與被告本次所犯之詐欺取財、加重詐
      欺取財罪等罪質相同，同屬財產法益之侵害，且手法一致
      ，堪認其主觀上有特別之惡性，且對於刑罰之反應力薄弱
      ，另依本案行為人所應負擔之罪責為裁量，並不會造成被
      告所受刑罰超過應負擔罪責，而致人身自由因此遭受過苛
      之侵害，或不符憲法罪刑相當原則、比例原則，爰就被告
      所犯各罪依刑法第47條第1項規定，予以加重其最低本刑
      。
三、撤銷改判及科刑審酌部分： 
（一）原審認被告所犯如附表編號3、4之②（戊○○）部分事證明
      確，予以論罪科刑，固非無見。惟查：1.按詐欺取財罪及
      詐欺得利罪，前者之行為客體係指財物，後者則指取得債
      權、免除債務、延期履行債務或提供勞務等財物以外之財
      產上不法利益（最高法院86年度台上字第3534號判決意旨
      參照），被告所犯如附表編號3部分（即事實欄一（三）
      所示），係被告利用被害人甲○○提供用以收款之前揭玉山
      虛擬帳戶後，施用詐術並向告訴人乙○○佯稱該帳戶為其之
      收款帳戶，致告訴人乙○○陷於錯誤，匯款3,300元至前揭
      玉山虛擬帳戶，則被告前揭詐欺行為所取得，為告訴人匯
      入之3300元，嗣後其以該款向被害人甲○○購入前揭價值3,
      300元之PTT網路論壇帳號「gamio」、「Splinter」及對
      應之密碼，係其事後以犯罪所得購入之標的，原審誤認被
      告此部分所為係犯刑法第339條第2項詐欺得利罪，予以變
      更起訴法條，容有錯誤；2.被告所犯如附表編號4之②部分
      （即事實欄一（四）之②所示告訴人戊○○部分），係被告
      見告訴人戊○○於前揭臉書社團之討論區公開徵求張學友演
      唱會門票後，被告以私訊告訴人戊○○之方式佯稱欲兜售張
      學友演唱會門票，致告訴人戊○○陷於錯誤，業據告訴人戊○○於警詢中指述明確，並為被告坦承不諱，原審就此部分
      於事實欄內記載被告係基於網際網路對公眾散布詐欺取財
      之犯意，於臉書社團上刊登販售張學友演唱會之門票，致
      告訴人戊○○陷於錯誤而匯款，惟於理由之論罪科刑項下，
      卻又認此部分僅係犯刑法第339條第1項之詐欺取財罪，有
      事實認定與理由記載矛盾之違誤，自有未洽。被告上訴意
      旨雖未指摘於此，惟原判決既有上開可議之處，自應由本
      院將原判決關於此二部分，暨得易科罰金之有期徒刑定應
      執行刑部分均予以撤銷改判。爰以行為人責任為基礎，審
      酌被告除有前開構成累犯之論罪科刑暨執行紀錄外，尚涉
      犯數件詐欺取財案件，分別經臺北地院、新北地院判決有
      罪確定，或尚在審理中，此有本院被告前案紀錄表附卷可
      佐，其素行非佳，正值壯年，所犯前案甫於106年7月8日
      執行完畢出監，仍食髓知味，出監後未滿一月即於106年7
      月31日起再犯多次犯行，以此手法詐騙眾多被害人，並牽
      連被害人甲○○、乙○○、葉佳瑋、戊○○等人淪為刑事案件被
      告，或使各該合法正當交易之帳戶列為警示帳戶，於偵查
      之初僅就事實欄一（三）坦承犯行（見107年度偵字第107
      52號卷第37頁反面），惟對於事實欄一（四）之②仍飾詞
      狡辯（見107年度偵字第13435號卷第110頁反面），未能
      坦然面對錯誤，其所為實嚴重干擾社會正常交易及人與人
      之互信基礎，衍生嚴重社會問題，其規模、所造成之損害
      ，均遠非通常之詐欺個案可比，其主觀上之惡性及客觀行
      為，均屬重大，自應予以嚴懲，另念及被告於原審及本院
      均坦承犯行，暨兼衡其大學畢業之智識程度、未婚無子、
      入監前與母住，從事保養品銷售等一切情狀，分別量處如
      附表編號3、4之②「本院主文」欄各宣告刑及沒收，併均
      諭知易科罰金折算標準。
（二）沒收：
      按「犯罪所得，屬於犯罪行為人者，沒收之；但有特別規
      定者，依其規定；前2項之沒收，於全部或一部不能沒收
      或不宜執行沒收時，追徵其價額；第1項及第2項之犯罪所
      得，包括違法行為所得、其變得之物或財產上利益及其孳
      息；犯罪所得已實際合法發還被害人者，不予宣告沒收或
      追徵」刑法第38條之1第1項、第3項至第5項分別定有明文
      。查事實欄一（三）部分，被告詐得3,300元係被告之犯
      罪所得，應依刑法第38條之1第1項前段、第3項之規定宣
      告沒收，並於全部或一部不能沒收或不宜執行沒收時，追
      徵其價額；事實欄一（四）之②部分，被告向告訴人戊○○
      詐得13,200元，屬被告之犯罪所得，應依刑法第38條之1
      第1項前段、第3項之規定宣告沒收，並於全部或一部不能
      沒收或不宜執行沒收時，追徵其價額。
四、上訴駁回：
    原審審理結果，認被告如附表編號1、2、4之①（庚○○部分）
    、5、6所犯罪證明確而適用刑法第339條第1項、第339條之4
    第1項第3款、第47條第1項等規定，並以行為人責任為基礎
    ，審酌被告除有前開構成累犯之論罪科刑暨執行紀錄外，尚
    涉犯數件詐欺取財案件，分別經臺北地院、新北地院判決有
    罪確定，或尚在審理中，確難認其素行良好，另被告自承父
    親重病、胞弟離癌，經濟困頓轉而向地下錢莊借貸，因積欠
    鉅額債務，不得不鋌而走險，然迄原審審理終結，被告均未
    提出此部分證據以佐證其所述為真，又被告前案於106年7月
    8日執行完畢出監，仍食髓知味，出監後未滿一月即於106年
    7月31日起再犯多次犯行，以此手法詐騙眾多被害人，並牽
    連被害人陳柏弘、丑○○、丙○○、辛○○、子○○、郭柏宏、葉佳
    瑋、庚○○、己○○等人淪為刑事案件被告，或使各該合法正當
    交易之帳戶列為警示帳戶，於偵查之初就事實欄一（五）、
    （六）坦承犯行（見108年度偵字第1735號卷第26頁），惟
    對於犯罪事實一（一）、（二）、（四）之①仍飾詞狡辯（
    見107年度偵字第10752號卷第38頁、107年度偵字第13435號
    卷第110頁反面），未能坦然面對錯誤，其所為實嚴重干擾
    社會正常交易及人與人之互信基礎，衍生嚴重社會問題，其
    規模、所造成之損害，均遠非通常之詐欺個案可比，其主觀
    上之惡性及客觀行為，均屬重大，自應予以嚴懲，另念及被
    告於原審終能坦承犯行，與事實欄一（一）之告訴人丑○○、
    （四）之①告訴人庚○○於原審達成調解、事實欄一（一）之
    告訴人辛○○受害款項經全數匯回等情，有原審調解筆錄、刑
    事報到單可佐（見原審108年度訴字第423號卷第92至96頁）
    ，然告訴人丑○○、庚○○賠償之日期遠於109年1月，被害人辛○○受害款項雖已匯回其帳戶，然非被告所為之賠償，被告雖
    稱被害人陳柏弘、丙○○於偵查中表示不追究等情，惟矧之被
    害人陳柏弘於偵查中表示：「不用提告，我覺得麻煩」、「
    沒有要對被告提出告訴，我沒見到人，對話也沒保留」等語
    ；被害人丙○○於偵查中則以：「我只想拿回我的錢，沒有要
    提告，但懷疑恐嚇我的人是在庭被告」等語（見桃園地檢署
    107年度偵字第22936號卷第57至58頁反面），是被害人陳柏
    弘、丙○○於偵查中表示不提告之真意，係因避免麻煩、只想
    取得財產上損失，並非原諒被告前開行為，暨兼衡其大學畢
    業之智識程度、未婚無子、入監前與母住，從事保養品銷售
    等一切情狀，就被告所犯之罪刑判處如附表編號1、2、4之①
    （庚○○）、5、6之「原審主文」欄所載，並就不得易科罰金
    之有期徒刑（附表編號4之①（庚○○）、5、6）部分，定其應
    執行有期徒刑3年4月；事實欄一（一）、（二）、（四）之
    ①（庚○○部分）、（五）、（六）部分，被告分別向被害人
    丑○○、辛○○、丙○○、庚○○、子○○、癸○○各詐得款項14,000元
    、13,000元、22,000元、23,200元、31,500元、33,100元，
    惟指定匯入各該其欲購入商品之帳戶後，各自取得IPHONE 7
     Plus手機共3支、IPHONE X共3支後，交由地下錢莊取走抵
    償被告積欠之債務，除被害人辛○○部分，業經匯回13,000元
    ，不予沒收外，餘均屬被告之犯罪所得，應依刑法第38條之
    1第1項前段、第3項之規定宣告沒收，並於全部或一部不能
    沒收或不宜執行沒收時，追徵其價額，另被告雖已與被害人
    丑○○達成調解，然尚無證據證明被害人丑○○實際獲得賠償，
    是被告此部分之犯罪所得，仍應宣告沒收，核無認定事實錯
    誤、量刑瑕疵或違背法令之情形，其結論尚無不合；且被告
    坦承犯行之犯後態度，原審業予以審酌而為適當之量刑，尚
    無再予減輕其刑之理由。至被告所舉其他案件，其情節本非
    相同，所為刑罰之量定自屬有別，尚難比附援引，執為原判
    決有何違誤之論據。茲原判決已詳予審酌刑法第57條各款及
    前開所列情狀，予以綜合考量，在法定刑度範圍內，詳予審
    酌科刑，核其認事用法尚無違誤，量刑亦屬妥當。被告上訴
    意旨請求從輕量云云，為無理由，應予駁回。
五、按數罪併罰定應執行之刑係特別量刑過程，相較於刑法第57
    條所定科刑時應審酌之事項係對一般犯罪行為之裁量，定應
    執行刑之宣告，乃對犯罪行為人本身及所犯各罪之總檢視，
    除應考量行為人所犯數罪反應人格特性，並應權衡審酌行為
    人犯行之反社會性、刑罰適應性與整體刑法目的及相關刑事
    政策，在量刑權之法律拘束性原則下，除依刑法第51條所定
    方法為量刑自由裁量權之外部界限外，並應受法秩序理念規
    範之比例原則、平等原則、責罰相當原則、重複評價禁止原
    則等自由裁量權之內部抽象價值要求界限之支配，使以輕重
    得宜，罰當其責，俾符合法律授與裁量權之目的，兼顧刑罰
    衡平原則。查被告如上開撤銷改判及上訴駁回部分所處得易
    科罰金之有期徒刑（即附表編號1、2、3所示及編號4之②）
    部分，其所犯罪質相同，犯罪方法、過程、態樣亦大致相同
    ，各次犯行時間接近，衡酌被告犯罪所得之利益、其犯後態
    度及前述所載之各項情狀等因素，就被告所犯各罪為整體評
    價，綜合卷證審酌被告所犯數罪類型、次數、非難重複程度
    ，爰定其應執行刑如主文第4項所示，併諭知易科罰金折算
    標準。
據上論斷，應依刑事訴訟法第368條、第369條第1項前段、第364
條、第299條第1項前段、第300條，刑法第339條第1項、第47條
第1項、第41條第1項前段、第8項、第38條之1第1項、第3項、第
51條第5款，刑法施行法第1條之1第1項，判決如主文。
本案經檢察官曾忠己到庭執行職務。
中　　華　　民　　國　　109 　年　　2 　　月　　13　　日
                  刑事第十一庭  審判長法　官　楊力進
                              　　    法　官　許文章
                              　    　法　官　沈君玲
以上正本證明與原本無異。
普通詐欺罪部分不得上訴。
加重詐欺罪部分，如不服本判決，應於收受送達後20日內向本院
提出上訴書狀，其未敘述上訴之理由者並得於提起上訴後20日內
向本院補提理由書（均須按他造當事人之人數附繕本）「切勿逕
送上級法院」。
                                  　　書記官　彭于瑛
中　　華　　民　　國　　109 　年　　2 　　月　　13　　日
附錄：本案論罪科刑法條全文
中華民國刑法第339條
（普通詐欺罪）
意圖為自己或第三人不法之所有，以詐術使人將本人或第三人之
物交付者，處 5 年以下有期徒刑、拘役或科或併科 50 萬元以
下罰金。
以前項方法得財產上不法之利益或使第三人得之者，亦同。
前二項之未遂犯罰之。
中華民國刑法第339條之4
犯第 339 條詐欺罪而有下列情形之一者，處 1 年以上 7 年以
下有期徒刑，得併科 1 百萬元以下罰金：
一、冒用政府機關或公務員名義犯之。
二、三人以上共同犯之。
三、以廣播電視、電子通訊、網際網路或其他媒體等傳播工具，
    對公眾散布而犯之。
前項之未遂犯罰之。
附表：
編號 犯罪事實 告訴人/ 被害人 犯罪所得 （新臺幣） 原審主文 本院主文 1 事實欄一（一） 丑○○ 辛○○ 14,000元 13,000元（已返還） 丁○○犯詐欺取財罪，累犯，處有期徒刑伍月，如易科罰金，以新臺幣壹仟元折算壹日。未扣案之犯罪所得新臺幣壹萬肆仟元沒收，於全部或一部不能或不宜執行沒收時，追徵其價額。又犯詐欺取財罪，累犯，處有期徒刑伍月，如易科罰金，以新臺幣壹仟元折算壹日。 上訴駁回。 2 事實欄一（二） 丙○○ 22,000元 丁○○犯詐欺取財罪，累犯，處有期徒刑陸月，如易科罰金，以新臺幣壹仟元折算壹日。未扣案之犯罪所得新臺幣貳萬貳仟元沒收，於全部或一部不能或不宜執行沒收時，追徵其價額。 上訴駁回。 3 事實欄一（三） 乙○○ 3,300元 （原判決撤銷，不予列載） 丁○○犯詐欺取財罪，累犯，處有期徒刑肆月，如易科罰金，以新臺幣壹仟元折算壹日。未扣案之犯罪所得新臺幣參仟參佰元沒收，於全部或一部不能或不宜執行沒收時，追徵其價額。 4 事實欄一（四）①、② ①庚○○  23,200 元  ①丁○○以網際網路對公眾散布而犯詐欺取財罪，累犯，處有期徒刑壹年肆月。未扣案之犯罪所得新臺幣貳萬參仟貳佰元沒收，於全部或一部不能或不宜執行沒收時，追徵其價額。 ①上訴駁回。    ②戊○○ 13,200 元 ②原判決撤銷，不予列載。 ②丁○○犯詐欺取財罪，累犯，處有期徒刑陸月，如易科罰金，以新臺幣壹仟元折算壹日。未扣案之犯罪所得新臺幣壹萬參仟貳佰元沒收，於全部或一部不能或不宜執行沒收時，追徵其價額。 5 事實欄一（五） 子○○ 31,500元 丁○○以網際網路對公眾散布而犯詐欺取財罪，累犯，處有期徒刑壹年伍月。未扣案之犯罪所得新臺幣參萬壹仟伍佰元沒收，於全部或一部不能或不宜執行沒收時，追徵其價額。 上訴駁回。 6 事實欄一（六） 癸○○ 33,100元 丁○○以網際網路對公眾散布而犯詐欺取財罪，累犯，處有期徒刑壹年伍月。未扣案之犯罪所得新臺幣參萬參仟壹佰元沒收，於全部或一部不能或不宜執行沒收時，追徵其價額。 上訴駁回。